# 请教陈老师，企业出资后的问题

提问人：2855808681 时间：2015-07-28 15:42:53
2002 年，政府用一个收费大桥出资成立一家公司，后来政策变更，这座大桥取消了收费，现在是否有影响，大桥是否还能在资产中反应？

回答人：chenyiwei
2002 年时，本来就不应将大桥本身作为一项固定资产出资，而是应当将大桥收费权（按收益法评估）作价出资比较合理。目前大桥停止收费后，收费权也已不存在，对相应资产的账面价值应当全部冲销，并与股东沟通置换或补足出资。